【裁判字號】    98,上訴,2313
【裁判日期】    981203
【裁判案由】    毒品危害防制條例
【裁判全文】
臺灣高等法院臺中分院刑事判決        98年度上訴字第2313號
上  訴  人  臺灣臺中地方法院檢察署檢察官
被      告  甲○○
                    國民
                    （另案於臺灣臺中監獄臺中分監執行中）
指定辯護人  本院公設辯護人劉秋蘭
上列上訴人因被告違反毒品危害防制條例案件，不服臺灣臺中地
方法院98年度訴字第2390號中華民國98年10月1日第一審判決（
起訴案號：臺灣臺中地方法院檢察署98年度偵字第10689號），
暨移送併辦（移送併辦案號：臺灣臺中地方法院檢察署98年度偵
字第17689號），提起上訴，本院判決如下：
    主  文
上訴駁回。
    事  實
一、甲○○前曾於民國（以下同）89年間，因施用毒品案件，經
    臺灣臺中地方法院以89年度訴字第1429號判處有期徒刑一年
    、七月，應執行有期徒刑一年五月確定〈第一案〉；又於91
    年間，因施用毒品案件，經臺灣臺中地方法院以91年度訴字
    第1329號判處有期徒刑一年二月、八月，應執行有期徒刑一
    年八月確定〈第二案〉；再於92年間，因偽造文書罪，經臺
    灣臺中地方法院以92年度易字第326號判處有期徒刑三月確
    定〈第三案〉，上揭第二、三案件另經臺灣臺中地方法院裁
    定定執行刑有期徒刑一年十月確定，入監與第一案接續執行
    ，後於94年5月17日假釋出監，期間付保護管束（原至94年
    11月15日期滿），惟於假釋付保護管束期間內，因違反保護
    管束情節重大，經撤銷假釋付保護管束，入監執行殘刑五月
    又二十九日，迄95年8月22日執行完畢，猶未知悔改。明知
    海洛因係毒品危害防制條例第2條第2項第1款所定之第一級
    毒品，非經許可，不得持有、販賣，詎為圖牟利，與真實姓
    名、年籍不詳，綽號「大仔」之成年男子，共同基於販賣第
    一級毒品海洛因之犯意聯絡，以所使用內置0000-000000號
    SIM卡（未扣案）、0000-000000號SIM卡之行動電話作為販
    賣海洛因之聯絡工具，於附表所示之時間、地點，以如附表
    所示之方式，將如附表所示價格之第一級毒品海洛因販賣予
    陳銘德、石佩凌、白英郎（冒蔡慶堂之名應訊）各五次。嗣
    為警於98年4月20日下午23時55分許，在甲○○位在臺中市
    西屯區福上巷214弄57號3樓之3住處查獲，並扣得甲○○所
    有，供以販賣海洛因使用之行動電話一具（內置SIM卡0000-
    000000號行動電話SIM卡一枚）、夾鏈袋二包。
二、案經行政院海岸巡防署海岸巡防總局中部地區巡防局、臺中
    市警察局移送臺灣臺中地方法院檢察署檢察官偵查起訴及同
    署檢察官移送併辦。
    理  由
壹、證據能力部分：
一、按被告以外之人於偵查中向檢察官所為之陳述，除顯有不可
    信之情況者外，得為證據，刑事訴訟法第159條之1第2項定
    有明文。審之現階段刑事訴訟法規定檢察官代表國家偵查犯
    罪、實施公訴，必須對於被告之犯罪事實負舉證之責，依法
    其有訊問被告、證人及鑑定人之權，證人、鑑定人且須具結
    ，而實務運作時，偵查中檢察官向被告以外之人所取得之陳
    述，原則上均能遵守法律規定，不致違法取供，其可信性極
    高，被告以外之人於偵查中向檢察官所為陳述，除顯有不可
    信之情況者外，得為證據。且按刑事訴訟法並無檢察官於偵
    查中訊問證人時，應予被告詰問機會之規定，故證人於檢察
    官偵查中訊問時未經被告進行詰問，仍有證據能力，最高法
    院96年度臺上字第2786號判決意旨亦可參照。經查：證人陳
    銘德、石佩凌、白英郎（冒蔡慶堂之名應訊）三人於偵查中
    之證述，雖屬傳聞證據，然該證人三人均經檢察官依法定程
    序命為具結，且查無何顯不可信之情況，自得為證據。
二、次按被告以外之人（包括證人、鑑定人、告訴人、被害人及
    共同被告等）於審判外之陳述雖不符刑事訴訟法第159條之1
    至之4等4條之規定，而經當事人於審判程序同意作為證據，
    法院審酌該言詞陳述或書面陳述作成時之情況，認為適當者
    ，亦得為證據；當事人、代理人或辯護人於法院調查證據時
    ，知有第159條第1項不得為證據之情形，而未於言詞辯論終
    結前聲明異議者，視為有前項之同意，同法第159條之5定有
    明文。立法意旨在於傳聞證據未經當事人之反對詰問予以核
    實，原則上先予排除。惟若當事人已放棄反對詰問權，於審
    判程序中表明同意該等傳聞證據可作為證據；或於言詞辯論
    終結前未聲明異議，基於尊重當事人對傳聞證據之處分權，
    及證據資料愈豐富，愈有助於真實發見之理念，且強化言詞
    辯論主義，使訴訟程序得以順暢進行，上開傳聞證據亦均具
    有證據能力。另按刑事訴訟法第159條之5第2項所定：「當
    事人、代理人或辯護人於法院調查證據時，知有第159條第1
    項不得為證據之情形，而未於言詞辯論終結前聲明異議者，
    視為有前項之同意。」乃係基於證據資料愈豐富，愈有助於
    真實發現之理念，酌採當事人進行主義之證據處分權原則，
    並強化言詞辯論主義，透過當事人等到庭所為之法庭活動，
    在使訴訟程序順暢進行之要求下，承認傳聞證據於一定條件
    內，得具證據適格。此種「擬制同意」，因與同條第一項之
    明示同意有別，實務上常見當事人等係以「無異議」或「沒
    有意見」表示之，斯時倘該證據資料之性質，已經辯護人閱
    卷而知悉，或自起訴書、原審判決書之記載而了解，或偵、
    審中經檢察官、審判長、受命法官、受託法官告知，或被告
    逕為認罪答辯或有類似之作為、情況，即可認該相關人員於
    調查證據之時，知情而合於擬制同意之要件（最高法院96年
    度臺上字第4174號判決要旨可資參照）。查陳銘德、石佩凌
    、白英郎（警詢中冒蔡慶堂之名應訊）三人於警詢時之證述
    ，係屬被告以外之人所為審判外之陳述，屬傳聞證據，惟經
    檢察官、被告及被告之指定辯護人於本院審理中皆不爭執其
    證據能力，復審酌上開證人陳述之取得，並無違法取供或不
    法取得等情形，本院認為適當，自有證據能力。
三、再按有事實足認被告或犯罪嫌疑人有最輕本刑為三年以上有
    期徒刑之罪嫌，並危害國家安全或社會秩序情節重大，而有
    相當理由可信其通訊內容與本案有關，且不能或難以其他方
    法蒐集或調查證據者，得發通訊監察書。前項通訊監察書，
    偵查中由檢察官依司法警察機關聲請或依職權以書面記載第
    11條之事項，並敘明理由、檢附相關文件，聲請該管法院核
    發，通訊保障及監察法第5條第1項第1款、第2項分別定有明
    文。本案承辦警員對於門號0000-000000（陳銘德所使用）
    、0000-000000號行動電話，實施通訊監察，此有記載監察
    電話、對象及譯文之通訊監察譯文紀錄附卷可參（臺中市警
    察局刑案偵查卷），係依法所為之通訊監察，並經被告及被
    告之指定辯護人於本院審理中，表示沒有意見等語，復審酌
    電話監聽侵害被告權益之種類及輕重、對於被告訴訟上防禦
    不利益之程度、犯罪所生之危害或實害等情形，兼顧人權保
    障及公共利益之均衡維護，認此部分電話通訊監察合於比例
    原則，具有證據能力。
四、末按被告以外之人（包括證人、鑑定人、告訴人、被害人及
    共同被告等）於審判外之陳述雖不符刑事訴訟法第159條之1
    至之4等4條之規定，而經當事人於審判程序同意作為證據，
    法院審酌該言詞陳述或書面陳述作成時之情況，認為適當者
    ，亦得為證據；當事人、代理人或辯護人於法院調查證據時
    ，知有刑事訴訟法第159條第1項不得為證據之情形，而未於
    言詞辯論終結前聲明異議者，視為有前項之同意，同法第15
    9條之5定有明文。立法意旨在於傳聞證據未經當事人之反對
    詰問予以核實，原則上先予排除。惟若當事人已放棄反對詰
    問權，於審判程序中表明同意該等傳聞證據可作為證據；或
    於言詞辯論終結前未聲明異議，基於尊重當事人對傳聞證據
    之處分權，及證據資料愈豐富，愈有助於真實發見之理念，
    且強化言詞辯論主義，使訴訟程序得以順暢進行，上開傳聞
    證據亦均具有證據能力。查檢察官、被告、被告之指定辯護
    人對於本案卷內相關證人之證述、文書卷證資料〈上述壹之
    一、二、三所述外〉之證據能力，並未就有合於刑事訴訟法
    第159條第1項不得為證據之情形於本院言詞辯論終結前聲明
    異議，且上述證人之證述、文書卷證資料，亦經本院於審理
    期日逐一提示、朗讀，並告以要旨，本院復審酌相關證人證
    述筆錄製成、文書卷證資料取得，並無證據顯示有何違背程
    序規定情事，依據上述之說明，應具有證據能力。
貳、實體理由：
一、訊據被告甲○○對伊被訴有於如附表所示之時間、地點，將
    以如附表所示之方式，將如附表所示之第一級毒品海洛因，
    先後十五次，販賣予陳銘德、石佩凌、白英郎三人之犯罪，
    歷於偵查、原審法院審理中、本院審理中為自白認罪供述。
    又被告甲○○對伊被訴有於如附表所示之時間、地點，以如
    附表所示之方式，將如附表所示之第一級毒品海洛因，先後
    十五次，販賣予陳銘德、石佩凌、白英郎三人犯罪之自白認
    罪供述，核與證人陳銘德、石佩凌、白英郎三人分別於警詢
    、偵查中各為證述情節相符，且有被告所使用之0000-00000
    0、0000-000000號行動電話與陳銘德所使用之電話號碼0000
    -000000號行動電話、被告所使用之0000-000000電話號碼行
    動電話與石佩凌所使用之電話號碼0000-000000號、白英郎
    所使用之電話號碼0000-000000號行動電話通訊監察書與通
    聯譯文在卷可參，足認被告上開自白認罪供述核與本案客觀
    事實相符，堪以採為本案斷罪之依據。
二、又非法販賣毒品係政府大力嚴格查緝之違法行為，非可公然
    為之，不論是瓶裝或紙包之毒品，均可任意分裝或增減其份
    量，而每次買賣之價量，亦隨時隨雙方關係之深淺、當時之
    資力、需求程度及對行情之認知等因素而機動調整，因之販
    賣之利得，除經坦承犯行，或價量俱臻明確者外，委難察得
    實情，職是之故，縱未確切查得販賣賺取實際差價，但除別
    有事證，足認係按同一價格轉讓確未牟利外，尚難執此認非
    法販賣之事證有所不足，致知過坦承者難辭重典，飾詞否認
    者反得逞僥倖，而失情理之平。況且，毒品之價格昂貴，取
    得不易，凡為販賣之不法勾當者，苟無利可圖，應無甘冒被
    查緝法辦之危險，平白無端義務為毒品買賣之工作，而被告
    與陳銘德、石佩凌、白英郎三人並非至親，又無其他利害關
    係，如無利得，當會甘冒訴追重刑之風險，提供陳銘德、石
    佩凌、白英郎三人取得海洛因施用之理，是被告販入之價格
    必較轉售出予陳銘德、石佩凌、白英郎三人之價格低廉，而
    有從中賺取買賣差價牟利之營利意圖及事實，應屬合理之推
    斷，且被告於原審法院審理中已供承伊販賣上開海洛因，可
    自綽號「大仔」之人處獲得免費海洛因供為施用等語（原審
    法院98年9月17日審理筆錄第12頁），足見被告與綽號「大
    仔」之人販賣海洛因確有獲利，綽號「大仔」之人始能提供
    海洛因予被告免費施用，被告與綽號「大仔」之人確係基於
    營利之意圖販售海洛因無訛。
三、此外，並有搜索扣押筆錄、扣押物品目錄表、扣押物品收據
    /無應扣押之物證明書附卷，行動電話一支（含電話號碼000
    0-000000號行動電話SIM卡一張）、夾鏈袋二包扣案可資佐
    證。
四、是本案事證明確，被告犯如附表一所示之販賣第一級毒品罪
    ，洵堪認定，應予依法論科。
五、新舊法比較：
  (一)查被告行為後，毒品危害防制條例部分條文業於98年5月20
    日修正公布，並自公布日起算至第三日生效（司法院98年6
    月29日院臺廳刑一字第0980014643函參照）。本次毒品危害
    防制條例修正之比較新舊法，自應就罪刑有關之加重、減輕
    及其他法定加減原因等一切情形，本於統一性及整體性原則
    ，綜其全部罪刑之結果而為比較。
  (二)修正前毒品危害防制條例第4條第1項原規定：「製造、運輸
    、販賣第一級毒品者，處死刑或無期徒刑；處無期徒刑者，
    得併科新臺幣一千萬元以下罰金」，經修正為：「製造、運
    輸、販賣第一級毒品者，處死刑或無期徒刑；處無期徒刑者
    ，得併科新臺幣二千萬元以下罰金」，經比較新舊法之結果
    ，此部分以修正前之規定較有利於被告。
  (三)被告犯如附表所示之販賣第一級毒品罪之犯罪事實，於偵查
    中及審判中均已自白認罪，觀之毒品危害防制條例第17條原
    規定：「犯第4條第1項至第4項、第5條第1項至第4項前段、
    第6條第1項至第4項、第7條第1項至第4項、第8條第1項至第
    4項、第10條或第11條第1項、第2項之罪，供出毒品來源，
    因而破獲者，得減輕其刑。」，嗣經修正為：「（第1項）
    犯第4條至第8條、第10條或第11條之罪，供出毒品來源，因
    而查獲其他正犯或共犯者，減輕或免除其刑。（第2項）犯
    第4條至第8條之罪於偵查及審判中均自白者，減輕其刑。」
    ，亦即該條例修正前第17條規定必須因而破獲上游毒品供應
    者，始得減輕其刑，且僅得減輕其刑，其適用之條件較嚴，
    而該條例修正後第17條第1項規定適用之條件較寬，且就刑
    部分為必減或得免，復增列第2項關於於偵查及審判中均自
    白者減輕其刑之規定，此新修正之規定，顯已影響行為人刑
    罰之法律效果，自屬法律有變更，經比較新、舊法結果，以
    新法較有利於行為人，故依刑法第2條第1項但書規定，應適
    用裁判時之法律即修正後毒品危害防制條例第17條規定，較
    有利於被告。
  (四)綜合全部罪刑之結果為比較後，被告販賣第一級毒品之行為
    ，應整體適用較有利之新法即修正後毒品危害防制條例之規
    定。
六(一)核被告甲○○犯如附表所示販賣第一級毒品海洛因予陳銘德
    、石佩凌、白英郎三人之所為，各係犯修正後毒品危害防制
    條例第4條第1項之販賣第一級毒品罪。被告持有第一級毒品
    之低度行為，各為嗣後販賣之高度行為所吸收，均不另論罪
    。被告與真實姓名、年籍不詳、綽號「大仔」之成年男子，
    就犯如附表所示販賣第一級毒品罪彼此間，互有犯意聯絡及
    行為分擔，為共同正犯。被告犯如附表所示十五次販賣第一
    級毒品罪之行為，犯意各別，應予分論併罰。其中被告犯販
    賣海洛因予白英郎部分，起訴書原記載為「蔡慶堂」，惟此
    部分係白英郎冒「蔡慶堂」之名應訊一節，業據被告於偵查
    及原審法院審理時供述在卷，且經蔡慶堂於偵查中證稱明確
    （臺灣臺中地方法院檢察署98年度偵字第17689號偵查卷第9
    至11頁），並有內政部警政署刑事警察局98年8月19日刑紋
    字第0980114529號鑑定書一份、白英郎於98年6月18日在臺
    中市警察局應訊光碟之翻攝照片、口卡照片二張各在卷可參
    ，此部分並經檢察官於原審法院審理中將犯罪事實欄內之「
    蔡慶堂」更正為「白英郎」；再查臺灣臺中地方法院檢察署
    移送併辦即該署98年度偵字第17689號部分，與本件已起訴
    部分被告販賣第一級毒品海洛因予石佩凌、白英郎部分，為
    同一之犯罪事實，應併予審理，皆併此敘明。
  (二)次查，被告前曾於89年間，因施用毒品案件，經臺灣臺中地
    方法院以89年度訴字第1429號判處有期徒刑一年、七月，應
    執行有期徒刑一年五月確定〈第一案〉；又於91年間，因施
    用毒品案件，經臺灣臺中地方法院以91年度訴字第1329號判
    處有期徒刑一年二月、八月，應執行有期徒刑一年八月確定
    〈第二案〉；再於92年間，因偽造文書罪，經臺灣臺中地方
    法院以92年度易字第326號判處有期徒刑三月確定〈第三案
    〉，第二、三案件經臺灣臺中地方法院裁定定執行刑有期徒
    刑一年十月確定，入監與第一案接續執行，94年5月17日假
    釋出監，期間付保護管束（原至94年11月15日期滿），惟於
    假釋付保護管束期間內，因違反保護管束情節重大，上揭假
    釋付保護管束經撤銷，入監執行殘刑五月又二十九日，於95
    年8月22日執行完畢，有臺灣高等法院被告前案紀錄表及臺
    灣臺中地方法院檢察署刑案資料查註紀錄表各一份在卷可參
    ，被告於受上述有期徒刑之執行完畢後，五年以內，故意再
    犯本案有期徒刑以上之十五罪，均為累犯，各應依刑法第47
    條第1項之規定，加重其刑（被告犯販賣第一級毒品罪之法
    定本刑為死刑或無期徒刑部分依刑法第64條第1項、第65條
    第1項規定，不得加重之）。
  (三)按刑之量定，為求個案裁判之妥當性，法律固賦予法院裁量
    權，但此項裁量權之行使，除應依刑法第57條規定，審酌行
    為人及其行為等一切情狀，為整體之評價，並應顧及比例原
    則與平等原則，使罪刑均衡，輕重得宜，以契合社會之法律
    感情。又刑法第59條規定犯罪之情狀可憫恕者，得酌量減輕
    其刑，其所謂「犯罪之情狀」，與同法第57條規定科刑時應
    審酌之一切情狀，並非有截然不同之領域，於裁判上酌減其
    刑時，應就犯罪一切情狀（包括第57條所列舉之十款事項）
    ，予以全盤考量，審酌其犯罪有無可憫恕之事由（即有無特
    殊之原因與環境，在客觀上足以引起一般同情，以及宣告法
    定低度刑，是否猶嫌過重等等），以為判斷。本院審酌被告
    販賣第一級毒品罪之法定刑為「死刑或無期徒刑；處無期徒
    刑者，得併科新臺幣二千萬元以下罰金」，然同為販賣第一
    級毒品之人，其原因動機不一，犯罪情節未必盡相同，或有
    大盤毒梟者，亦有中、小盤之分，甚或僅止於吸毒者友儕間
    為求互通有無之有償轉讓者亦有之，其販賣行為所造成危害
    社會之程度自屬有異，法律科處此類犯罪，所設之法定最低
    本刑卻同為「無期徒刑者，得併科新臺幣二千萬元以下罰金
    」，不可謂不重，自非不可依客觀之犯行與主觀之惡性二者
    加以考量其情狀是否有可憫恕之處，適用刑法第59條之規定
    酌量減輕其刑，期使個案裁判之量刑能斟酌至當，符合比例
    原則。查被告就如附表所示之販賣第一級毒品行為，雖無視
    國家對於杜絕毒品危害之禁令，行為固屬不當，應予非難，
    然其屬零星販賣，每次販賣金額僅為一千元，販賣毒品所得
    非鉅，販賣之對象人三人，犯罪所得僅為一萬五千元，散播
    毒品之範圍及數量有限，犯罪之情節尚非至惡，僅因一時貪
    念，致罹重典，然相對於長期大量販賣毒品之大毒梟而言，
    對社會治安及國民健康之危害顯然較小，從被告犯案情節觀
    之，倘仍遽處以法定本刑之最低刑度即無期徒刑，無異失之
    過苛而不盡情理，不免予人情輕法重之感，且難謂符合罪刑
    相當性及比例原則，更無從與大毒梟之惡行有所區隔，是被
    告犯罪情狀相較於法定之重刑，在客觀上足以引起一般人之
    同情，情節尚堪憫恕，爰均依刑法第59條之規定，酌量減輕
    其刑，並予先加重後減輕之。另被告犯如附表所示之販賣第
    一級毒品罪，於偵查中及審判中均已自白，符合修正後毒品
    危害防制條例第17條第2項之規定，應就被告犯如附表所示
    之罪減輕其刑，各予先加重後遞減輕之。
  (四)爰審酌被告為牟取利益，無視國家杜絕毒品犯罪之禁令，將
    毒品販賣、轉讓予吸毒者，更加產生對毒品之依賴性及成癮
    性，戕害國民健康，並有滋生其他犯罪之可能，危害社會治
    安甚鉅，且販賣毒品減損國家國力、競爭力，自不宜予以輕
    判，以期降低毒品之氾濫，且被告前有施用毒品之前案紀錄
    ，仍為本件販賣第一級毒品之犯行，惟念及被告於偵查及本
    院審理時，坦承全部犯罪，堪認具有悔意，並參以被告犯罪
    之動機、目的及手段，認為檢察官對於被告具體求處有期徒
    刑二十五年尚屬過重等一切情狀，分別量處如附表所示之刑
    ，並定應執行刑有期徒刑十二年十月，資以懲儆。
  (五)1.按毒品危害防制條例第19條第1項固規定「犯第4條至第9
    條、第12條、第13條或第14條第1項、第2項之罪者，其供犯
    罪所用或因犯罪所得之財物，均沒收之，如全部或一部不能
    沒收時，追徵其價額或以其財產抵償之」。但共同正犯之犯
    罪所得為新臺幣時，因係合併計算，且於全部或一部不能沒
    收時，以其財產抵償之，為避免執行時發生重複沒收、抵償
    之情形，故各共同正犯之間係採連帶沒收主義，於裁判時僅
    諭知連帶沒收，不得就全體共同正犯之總所得對各該共同正
    犯分別重複諭知沒收；此與罰金刑應分別諭知、分別執行者
    不同（最高法院95年度臺上字第925號、94年度臺上字第742
    1號判決可參）。又該規定所稱「追徵其價額」者，係指所
    沒收之物為金錢以外之其他財物而無法沒收時，應追徵其價
    額，使其繳納與原物相當之價額。如所得財物為金錢而無法
    沒收時，始應「以其財產抵償之」（最高法院95年度臺上字
    第305號判決參照）。再沒收為從刑之一種，依主從不可分
    之原則，應附隨緊接於主刑之下而同時宣告；又共同正犯因
    相互間利用他人之行為，以遂行其犯意之實現，本於責任共
    同之原則，有關沒收部分，對於共犯間供犯罪所用之物，自
    均應為沒收之諭知（最高法院91年度臺上字第5583號判決參
    照）。復毒品危害防制條例第19條第1項規定所稱因犯罪所
    得之財物，以實際所得者為限，苟無所得或尚未取得者，自
    不得為沒收、追徵其價額或以財產抵償之諭知（最高法院95
    年度臺上字第5492號、93年度臺上字第2412號、93年度臺上
    字第2662號判決參照）。
  2.是扣案之夾鏈袋二包係被告所有，用供販賣海洛因使用，業
    據被告供明在卷；另扣案之行動電話一具（含電話號碼0000
    -000000號行動電話SIM卡一枚）、未扣案之電話號碼0000-0
    00000號行動電話SIM卡一枚（無證據證明已滅失），係被告
    所有，亦供為聯繫販賣海洛因毒品交易使用，被告係以上開
    行動電話SIM卡二枚更替插入上揭扣案之行動電話一具內使
    用，亦據被告供承在卷，復核與陳銘德、石佩凌、白英郎證
    述相符，並有通訊監察譯文在卷可憑；且因行動電話之服務
    須以SIM卡為介面，故行動電話業者於出租行動電話門號予
    消費者使用時，即同時附帶提供SIM卡給消費者做為門號使
    用之介面，故於電信公司接受消費者申辦門號並將該門號開
    通上線時，該公司即將SIM卡所有權移轉予消費者，有司法
    院97年5月6日院臺廳刑一字第0970009760號函暨所附之各該
    電信公司函及申請書、服務契約書等可參，是以行動電話之
    SIM卡應認為係屬客戶所有。從而，上開行動電話一具（含
    電話號碼0000-000000號行動電話SIM卡一枚）、電話號碼
    0000-000000號行動電話SIM卡一枚、夾鏈袋二包，為供被告
    犯毒品危害防制條例第4條之罪所用之物，均應依毒品危害
    防制條例第19條第1項規定諭知由被告與該綽號「大仔」之
    人連帶沒收之。其中未扣案之0000-000000號SIM卡一枚，如
    全部或一部無法沒收時，應由被告與綽號「大仔」之人連帶
    追徵其價額。
  3.被告共同犯如附表所示十五次販賣毒品罪之犯罪所得各一千
    元，雖未扣案，仍應依毒品危害防制條例第19條第1項之規
    定諭知連帶由被告與綽號「大仔」之人二人沒收之，如全部
    或一部不能沒收時，由被告與綽號「大仔」之人二人之財產
    連帶抵償之。
  4.按毒品危害防制條例第18條第1項前段：「查獲之毒品，不
    問屬於犯人與否，均沒收銷燬之」，所稱「查獲」之毒品，
    係指有罪判決書，於事實欄已經認定為與被告有罪事實有關
    之毒品而言。又沒收除違禁物或專科沒收之物得單獨宣告沒
    收外，為從刑之一種，依主從不可分原則，應附隨於主刑同
    時宣告之，若無主刑，則從刑即無所附麗。本件扣案之海洛
    因一包（驗餘淨重0.8600公克），業據被告於原審法院審理
    中供稱：該包海洛因是伊買來要供自己施用等語（原審法院
    98年9月17日審理筆錄第7頁），而該包海洛因係被告於98年
    4月21日上午4時50分許，為警查獲後，警方在警局留置室訊
    問時，在被告外套內查獲所扣得，有臺中市警察局刑事案件
    移送書乙份在卷可參（偵查卷第2頁），而本件被告犯罪時
    間係於98年2月至同年4月14日，已如上開所述，與查扣上開
    違禁物之時間相距多日，尚難認扣案海洛因一包與本案有所
    關聯，自無從予以宣告沒收銷燬。
七、原審判決，以被告共同犯如附表所示十五次販賣第一級毒品
    罪，事證明確，係屬累犯，並依據刑事訴訟法第299條第1項
    前段，毒品危害防制條例（修正後）第4條第1項、（修正後
    ）第17條第2項、第19條第1項，刑法第11條、第2條第1項但
    書、第28條、第47條第1項、第59條、第51條第5款等規定予
    以論科，並審酌上情，就被告共同犯如附表所示之十五次販
    賣第一級毒品罪各為量處有期徒刑七年八月，定應執行刑有
    期徒刑十二年十月之認事用法並無違誤，量刑亦稱妥適。檢
    察官以本案裁判時應適用之毒品危害防制條例第4條、第17
    條已經修正，經總統於98年5月20日以華總一義字第0980012
    5141號令公布施行，應於公布後六個月生效，及原審判決就
    被告犯上開十五次販賣第一級毒品罪僅定應執行刑有期徒刑
    十二年十月之處刑，顯屬過輕為由提起上訴。而查：(一)本案
    裁判時應適用之毒品危害防制條例第4條、第17條已經修正
    ，經總統於98年5月20日以華總一義字第09800125141號令公
    布施行，應於公布後第三日生效，原審判決就此之認定，並
    無違誤。(二)次按，量刑輕重係屬事實審法院得依職權自由裁
    量之事項，茍已斟酌刑法第57條各款所列情狀而未逾法定刑
    度，即不得遽指為違法。原審判決理由已記載審酌上開情節
    ，就被告先後十五次犯販賣第一級毒品罪，各量處有期徒刑
    七年八月，並定應執行刑有期徒刑十二年十月之處刑，應已
    注意適用刑法第57條之規定，所處之刑亦符合「罰當其罪」
    之原則，並無輕重失衡之情形。是檢察官上訴所指，容與本
    案卷內事證情況不符，不足以認為原判決有何不當或違法，
    是檢察官之上訴，並無可採，為無理由，應予以駁回。至於
    原審判決書之如附表編號1、2、3之「所犯罪名及量處之刑
    」欄中就0000-000000號SIM卡如全部或一部無法沒收時，雖
    漏未諭知應由被告與綽號「大仔」之人連帶追徵之文字，惟
    於理由欄中已加以說明，且尚未動搖及原審判決事實認定之
    基礎，並已由本院加以補充，爰不作為撤銷原審判決之理由
    ，附此敘明。
據上論結，應依刑事訴訟法第368條，判決如主文。
本案經檢察官乙○○到庭執行職務。
中    華    民    國    98    年    12    月    3     日
            刑事第三庭    審判長法  官  王  增  瑜
                                法  官  吳  進  發
                                法  官  梁  堯  銘
以上正本證明與原本無異。
如不服本判決應於收受送達後10日內向本院提出上訴書狀，其未
敘述上訴之理由者，並得於提起上訴後10日內向本院補提理由書
（均須按他造當事人之人數附繕本）「切勿逕送上級法院」。
                                書記官  陳  玫  伶
中    華    民    國    98    年    12    月    3     日
附表：
┌──┬───────┬──────┬────────────┬────┬─────────────────────────┐
│編號│   時    間   │   地   點  │     犯  罪  方  法     │所犯法條│           所 犯 罪 名 及 量 處 之 刑             │
├──┼───────┼──────┼────────────┼────┼─────────────────────────┤
│1   │98年2月17日下 │臺中市○○路│甲○○與綽號「大仔」之人│毒品危害│甲○○共同犯販賣第一級毒品罪，累犯，處有期徒刑柒年│
│    │午16時許      │與逢甲路口  │共同基於意圖營利以販賣海│防制條例│捌月。未扣案之共同販賣第一級毒品犯罪所得新臺幣壹仟│
│    │              │            │洛因之犯意聯絡，由陳銘德│第4條第1│元、扣案之行動電話壹具《不含0000-000000號SIM卡壹枚│
│    │              │            │以電話號碼0000-000000號 │項之販賣│》、夾鏈帶貳包、未扣案之0000-000000號SIM卡壹枚，均│
│    │              │            │行動電話與甲○○持用電話│第一級毒│由甲○○與綽號「大仔」之人二人連帶沒收之；其中未扣│
│    │              │            │號碼0000-000000號行動電 │品罪    │案之共同販賣第一級毒品罪犯罪所得新臺幣壹仟元，如全│
│    │              │            │話聯絡約定買賣時間、地點│        │部或一部不能沒收時，由甲○○與綽號「大仔」之人二人│
│    │              │            │及數量、價格後，甲○○即│        │之財產連帶抵償之，未扣案之0000-000000號SIM卡壹枚，│
│    │              │            │依約至約定地點，以一小包│        │如全部或一部不能沒收時，由甲○○與綽號「大仔」之人│
│    │              │            │1000元之價格，販賣第一級│        │二人連帶追徵其價額。                              │
│    │              │            │毒品海洛因一小包予陳銘德│        │                                                  │
│    │              │            │。                      │        │                                                  │
│    │              │            │〈原審判決書誤植為0955-4│        │                                                  │
│    │              │            │61647號〉               │        │                                                  │
├──┼───────┼──────┼────────────┼────┼─────────────────────────┤
│2   │98年2月19日上 │臺中市○○路│甲○○與綽號「大仔」之人│毒品危害│甲○○共同犯販賣第一級毒品罪，累犯，處有期徒刑柒年│
│    │午8時10分許   │與逢甲路口  │共同基於意圖營利以販賣海│防制條例│捌月。未扣案之共同販賣第一級毒品犯罪所得新臺幣壹仟│
│    │              │            │洛因之犯意聯絡，由陳銘德│第4條第1│元、扣案之行動電話壹具《含0000-000000號SIM卡壹枚》│
│    │              │            │以電話號碼0000-000000號 │項之販賣│、夾鏈帶貳包、未扣案之0000-000000號SIM卡壹枚，均由│
│    │              │            │行動電話與甲○○持用電話│第一級毒│甲○○與綽號「大仔」之人二人連帶沒收之；其中未扣案│
│    │              │            │號碼0000-000000號行動電 │品罪    │之共同販賣第一級毒品罪犯罪所得新臺幣壹仟元，如全部│
│    │              │            │話聯絡約定買賣時間、地點│        │或一部不能沒收時，由甲○○與綽號「大仔」之人二人之│
│    │              │            │及數量、價格後，甲○○即│        │財產連帶抵償之，未扣案之0000-000000號SIM卡壹枚，如│
│    │              │            │依約至約定地點，以一小包│        │全部或一部不能沒收時，由甲○○與綽號「大仔」之人二│
│    │              │            │1000元之價格，販賣第一級│        │人連帶追徵其價額。                                │
│    │              │            │毒品海洛因一小包予陳銘德│        │                                                  │
│    │              │            │。                      │        │                                                  │
│    │              │            │〈原審判決書誤植為0955-4│        │                                                  │
│    │              │            │61647號〉               │        │                                                  │
├──┼───────┼──────┼────────────┼────┼─────────────────────────┤
│3   │98年3月2日下午│臺中市○○路│甲○○與綽號「大仔」之人│毒品危害│甲○○共同犯販賣第一級毒品罪，累犯，處有期徒刑柒年│
│    │18時8分許     │與逢甲路口  │共同基於意圖營利以販賣海│防制條例│捌月。未扣案之共同販賣第一級毒品犯罪所得新臺幣壹仟│
│    │              │            │洛因之犯意聯絡，由陳銘德│第4條第1│元、扣案之行動電話壹具《含0000-000000號SIM卡壹枚》│
│    │              │            │以電話號碼0000-000000號 │項之販賣│、夾鏈帶貳包、未扣案之0000-000000號SIM卡壹枚，均由│
│    │              │            │行動電話與甲○○持用電話│第一級毒│甲○○與綽號「大仔」之人二人連帶沒收之；其中未扣案│
│    │              │            │號碼0000-000000號行動電 │品罪    │之共同販賣第一級毒品罪犯罪所得新臺幣壹仟元，如全部│
│    │              │            │話聯絡約定買賣時間、地點│        │或一部不能沒收時，由甲○○與綽號「大仔」之人二人之│
│    │              │            │及數量、價格後，甲○○即│        │財產連帶抵償之，未扣案之0000-000000號SIM卡壹枚，如│
│    │              │            │依約至約定地點，以一小包│        │全部或一部不能沒收時，由甲○○與綽號「大仔」之人二│
│    │              │            │1000元之價格，販賣第一級│        │人連帶追徵其價額。                                │
│    │              │            │毒品海洛因一小包予陳銘德│        │                                                  │
│    │              │            │。                      │        │                                                  │
│    │              │            │〈原審判決書誤植為0955-4│        │                                                  │
│    │              │            │61647號〉               │        │                                                  │
├──┼───────┼──────┼────────────┼────┼─────────────────────────┤
│4   │98年3月5日下午│臺中市○○路│甲○○與綽號「大仔」之人│毒品危害│甲○○共同犯販賣第一級毒品罪，累犯，處有期徒刑柒年│
│    │17時18分許    │與逢甲路口  │共同基於意圖營利以販賣海│防制條例│捌月。未扣案之共同販賣第一級毒品犯罪所得新臺幣壹仟│
│    │              │            │洛因之犯意聯絡，由陳銘德│第4條第1│元、扣案之行動電話壹具《含0000-000000號SIM卡壹枚》│
│    │              │            │以電話號碼0000-000000號 │項之販賣│、夾鏈帶貳包，均由甲○○與綽號「大仔」之人二人連帶│
│    │              │            │行動電話與甲○○持用電話│第一級毒│沒收之；其中未扣案之共同販賣第一級毒品罪犯罪所得新│
│    │              │            │號碼0000-000000號行動電 │品罪    │臺幣壹仟元，如全部或一部不能沒收時，由甲○○與綽號│
│    │              │            │話聯絡約定買賣時間、地點│        │「大仔」之人二人之財產連帶抵償之。                │
│    │              │            │及數量、價格後，甲○○即│        │                                                  │
│    │              │            │依約至約定地點，以一小包│        │                                                  │
│    │              │            │1000元之價格，販賣第一級│        │                                                  │
│    │              │            │毒品海洛因一小包予陳銘德│        │                                                  │
│    │              │            │。                      │        │                                                  │
│    │              │            │〈原審判決書誤植為0955-4│        │                                                  │
│    │              │            │61647號〉               │        │                                                  │
├──┼───────┼──────┼────────────┼────┼─────────────────────────┤
│5   │98年3月8日上午│臺中市○○路│甲○○與綽號「大仔」之人│毒品危害│甲○○共同犯販賣第一級毒品罪，累犯，處有期徒刑柒年│
│    │8時4分許      │與逢甲路口  │共同基於意圖營利以販賣海│防制條例│捌月。未扣案之共同販賣第一級毒品犯罪所得新臺幣壹仟│
│    │              │            │洛因之犯意聯絡，由陳銘德│第4條第1│元、扣案之行動電話壹具《含0000-000000號SIM卡壹枚》│
│    │              │            │以電話號碼0000-000000號 │項之販賣│、夾鏈帶貳包，均由甲○○與綽號「大仔」之人二人連帶│
│    │              │            │行動電話與甲○○持用電話│第一級毒│沒收之；其中未扣案之共同販賣第一級毒品罪犯罪所得新│
│    │              │            │號碼0000-000000號行動電 │品罪    │臺幣壹仟元，如全部或一部不能沒收時，由甲○○與綽號│
│    │              │            │話聯絡約定買賣時間、地點│        │「大仔」之人二人之財產連帶抵償之。                │
│    │              │            │及數量、價格後，甲○○即│        │                                                  │
│    │              │            │依約至約定地點，以一小包│        │                                                  │
│    │              │            │1000元之價格，販賣第一級│        │                                                  │
│    │              │            │毒品海洛因一小包予陳銘德│        │                                                  │
│    │              │            │。                      │        │                                                  │
│    │              │            │〈原審判決書誤植為0955-4│        │                                                  │
│    │              │            │61647號〉               │        │                                                  │
├──┼───────┼──────┼────────────┼────┼─────────────────────────┤
│6   │98年3月26日中 │臺中市西屯區│甲○○與綽號「大仔」之人│毒品危害│甲○○共同犯販賣第一級毒品罪，累犯，處有期徒刑柒年│
│    │午12時34分許  │福上巷214弄 │共同基於意圖營利以販賣海│防制條例│捌月。未扣案之共同販賣第一級毒品犯罪所得新臺幣壹仟│
│    │              │57號3樓之3康│洛因之犯意聯絡，由石佩凌│第4條第1│元、扣案之行動電話壹具《含0000-000000號SIM卡壹枚》│
│    │              │惠彭住處樓下│以電話號碼0000-000000號 │項之販賣│、夾鏈帶貳包，均由甲○○與綽號「大仔」之人二人連帶│
│    │              │            │行動電話與甲○○持用電話│第一級毒│沒收之；其中未扣案之共同販賣第一級毒品罪犯罪所得新│
│    │              │            │號碼0000-000000號行動電 │品罪    │臺幣壹仟元，如全部或一部不能沒收時，由甲○○與綽號│
│    │              │            │話聯絡約定買賣時間、地點│        │「大仔」之人二人之財產連帶抵償之。                │
│    │              │            │及數量、價格後，甲○○即│        │                                                  │
│    │              │            │依約至約定地點，以一小包│        │                                                  │
│    │              │            │1000元之價格，販賣第一級│        │                                                  │
│    │              │            │毒品海洛因一小包予陳銘德│        │                                                  │
│    │              │            │。                      │        │                                                  │
├──┼───────┼──────┼────────────┼────┼─────────────────────────┤
│7   │98年3月28日下 │臺中市西屯區│甲○○與綽號「大仔」之人│毒品危害│甲○○共同犯販賣第一級毒品罪，累犯，處有期徒刑柒年│
│    │午21時35分許  │福上巷214弄 │共同基於意圖營利以販賣海│防制條例│捌月。未扣案之共同販賣第一級毒品犯罪所得新臺幣壹仟│
│    │              │57號3樓之3康│洛因之犯意聯絡，由石佩凌│第4條第1│元、扣案之行動電話壹具《含0000-000000號SIM卡壹枚》│
│    │              │惠彭住處樓下│以電話號碼0000-000000號 │項之販賣│、夾鏈帶貳包，均由甲○○與綽號「大仔」之人二人連帶│
│    │              │            │行動電話與甲○○持用電話│第一級毒│沒收之；其中未扣案之共同販賣第一級毒品罪犯罪所得新│
│    │              │            │號碼0000-000000號行動電 │品罪    │臺幣壹仟元，如全部或一部不能沒收時，由甲○○與綽號│
│    │              │            │話聯絡約定買賣時間、地點│        │「大仔」之人二人之財產連帶抵償之。                │
│    │              │            │及數量、價格後，甲○○即│        │                                                  │
│    │              │            │依約至約定地點，以一小包│        │                                                  │
│    │              │            │1000元之價格，販賣第一級│        │                                                  │
│    │              │            │毒品海洛因一小包予陳銘德│        │                                                  │
│    │              │            │。                      │        │                                                  │
├──┼───────┼──────┼────────────┼────┼─────────────────────────┤
│8   │98年4月1日下午│臺中市西屯區│甲○○與綽號「大仔」之人│毒品危害│甲○○共同犯販賣第一級毒品罪，累犯，處有期徒刑柒年│
│    │17時54分許    │福上巷214弄 │共同基於意圖營利以販賣海│防制條例│捌月。未扣案之共同販賣第一級毒品犯罪所得新臺幣壹仟│
│    │              │57號3樓之3康│洛因之犯意聯絡，由石佩凌│第4條第1│元、扣案之行動電話壹具《含0000-000000號SIM卡壹枚》│
│    │              │惠彭住處樓下│以電話號碼0000-000000號 │項之販賣│、夾鏈帶貳包，均由甲○○與綽號「大仔」之人二人連帶│
│    │              │            │行動電話與甲○○持用電話│第一級毒│沒收之；其中未扣案之共同販賣第一級毒品罪犯罪所得新│
│    │              │            │號碼0000-000000號行動電 │品罪    │臺幣壹仟元，如全部或一部不能沒收時，由甲○○與綽號│
│    │              │            │話聯絡約定買賣時間、地點│        │「大仔」之人二人之財產連帶抵償之。                │
│    │              │            │及數量、價格後，甲○○即│        │                                                  │
│    │              │            │依約至約定地點，以一小包│        │                                                  │
│    │              │            │1000元之價格，販賣第一級│        │                                                  │
│    │              │            │毒品海洛因一小包予陳銘德│        │                                                  │
│    │              │            │。                      │        │                                                  │
├──┼───────┼──────┼────────────┼────┼─────────────────────────┤
│9   │98年4月2日下午│臺中市西屯區│甲○○與綽號「大仔」之人│毒品危害│甲○○共同犯販賣第一級毒品罪，累犯，處有期徒刑柒年│
│    │17時5分許     │福上巷214弄 │共同基於意圖營利以販賣海│防制條例│捌月。未扣案之共同販賣第一級毒品犯罪所得新臺幣壹仟│
│    │              │57號3樓之3康│洛因之犯意聯絡，由石佩凌│第4條第1│元、扣案之行動電話壹具《含0000-000000號SIM卡壹枚》│
│    │              │惠彭住處樓下│以電話號碼0000-000000號 │項之販賣│、夾鏈帶貳包，均由甲○○與綽號「大仔」之人二人連帶│
│    │              │            │行動電話與甲○○持用電話│第一級毒│沒收之；其中未扣案之共同販賣第一級毒品罪犯罪所得新│
│    │              │            │號碼0000-000000號行動電 │品罪    │臺幣壹仟元，如全部或一部不能沒收時，由甲○○與綽號│
│    │              │            │話聯絡約定買賣時間、地點│        │「大仔」之人二人之財產連帶抵償之。                │
│    │              │            │及數量、價格後，甲○○即│        │                                                  │
│    │              │            │依約至約定地點，以一小包│        │                                                  │
│    │              │            │1000元之價格，販賣第一級│        │                                                  │
│    │              │            │毒品海洛因一小包予陳銘德│        │                                                  │
│    │              │            │。                      │        │                                                  │
├──┼───────┼──────┼────────────┼────┼─────────────────────────┤
│10  │98年4月3日下午│臺中市西屯區│甲○○與綽號「大仔」之人│毒品危害│甲○○共同犯販賣第一級毒品罪，累犯，處有期徒刑柒年│
│    │15時15分許    │福上巷214弄 │共同基於意圖營利以販賣海│防制條例│捌月。未扣案之共同販賣第一級毒品犯罪所得新臺幣壹仟│
│    │              │57號3樓之3康│洛因之犯意聯絡，由石佩凌│第4條第1│元、扣案之行動電話壹具《含0000-000000號SIM卡壹枚》│
│    │              │惠彭住處樓下│以電話號碼0000-000000號 │項之販賣│、夾鏈帶貳包，均由甲○○與綽號「大仔」之人二人連帶│
│    │              │            │行動電話與甲○○持用電話│第一級毒│沒收之；其中未扣案之共同販賣第一級毒品罪犯罪所得新│
│    │              │            │號碼0000-000000號行動電 │品罪    │臺幣壹仟元，如全部或一部不能沒收時，由甲○○與綽號│
│    │              │            │話聯絡約定買賣時間、地點│        │「大仔」之人二人之財產連帶抵償之。                │
│    │              │            │及數量、價格後，甲○○即│        │                                                  │
│    │              │            │依約至約定地點，以一小包│        │                                                  │
│    │              │            │1000元之價格，販賣第一級│        │                                                  │
│    │              │            │毒品海洛因一小包予陳銘德│        │                                                  │
│    │              │            │。                      │        │                                                  │
├──┼───────┼──────┼────────────┼────┼─────────────────────────┤
│11  │98年3月27日下 │臺中市西屯區│甲○○與綽號「大仔」之人│毒品危害│甲○○共同犯販賣第一級毒品罪，累犯，處有期徒刑柒年│
│    │午14時20分許  │福上巷214弄 │共同基於意圖營利以販賣海│防制條例│捌月。未扣案之共同販賣第一級毒品犯罪所得新臺幣壹仟│
│    │〈原審判決書誤│57號3樓之3康│洛因之犯意聯絡，由白英郎│第4條第1│元、扣案之行動電話壹具《含0000-000000號SIM卡壹枚》│
│    │植為4時20分許 │惠彭住處樓下│以電話號碼0000-000000號 │項之販賣│、夾鏈帶貳包，均由甲○○與綽號「大仔」之人二人連帶│
│    │〉            │            │行動電話與甲○○持用電話│第一級毒│沒收之；其中未扣案之共同販賣第一級毒品罪犯罪所得新│
│    │              │            │號碼0000-000000號行動電 │品罪    │臺幣壹仟元，如全部或一部不能沒收時，由甲○○與綽號│
│    │              │            │話聯絡約定買賣時間、地點│        │「大仔」之人二人之財產連帶抵償之。                │
│    │              │            │及數量、價格後，甲○○即│        │                                                  │
│    │              │            │依約至約定地點，以一小包│        │                                                  │
│    │              │            │1000元之價格，販賣第一級│        │                                                  │
│    │              │            │毒品海洛因一小包予陳銘德│        │                                                  │
│    │              │            │。                      │        │                                                  │
├──┼───────┼──────┼────────────┼────┼─────────────────────────┤
│12  │98年3月29日中 │臺中市西屯區│甲○○與綽號「大仔」之人│毒品危害│甲○○共同犯販賣第一級毒品罪，累犯，處有期徒刑柒年│
│    │午12時57分許  │福上巷214弄 │共同基於意圖營利以販賣海│防制條例│捌月。未扣案之共同販賣第一級毒品犯罪所得新臺幣壹仟│
│    │              │57號3樓之3康│洛因之犯意聯絡，由白英郎│第4條第1│元、扣案之行動電話壹具《含0000-000000號SIM卡壹枚》│
│    │              │惠彭住處樓下│以電話號碼0000-000000號 │項之販賣│、夾鏈帶貳包，均由甲○○與綽號「大仔」之人二人連帶│
│    │              │            │行動電話與甲○○持用電話│第一級毒│沒收之；其中未扣案之共同販賣第一級毒品罪犯罪所得新│
│    │              │            │號碼0000-000000號行動電 │品罪    │臺幣壹仟元，如全部或一部不能沒收時，由甲○○與綽號│
│    │              │            │話聯絡約定買賣時間、地點│        │「大仔」之人二人之財產連帶抵償之。                │
│    │              │            │及數量、價格後，甲○○即│        │                                                  │
│    │              │            │依約至約定地點，以一小包│        │                                                  │
│    │              │            │1000元之價格，販賣第一級│        │                                                  │
│    │              │            │毒品海洛因一小包予陳銘德│        │                                                  │
│    │              │            │。                      │        │                                                  │
├──┼───────┼──────┼────────────┼────┼─────────────────────────┤
│13  │98年4月2日上午│臺中市西屯區│甲○○與綽號「大仔」之人│毒品危害│甲○○共同犯販賣第一級毒品罪，累犯，處有期徒刑柒年│
│    │7時8分許      │福上巷214弄 │共同基於意圖營利以販賣海│防制條例│捌月。未扣案之共同販賣第一級毒品犯罪所得新臺幣壹仟│
│    │              │57號3樓之3康│洛因之犯意聯絡，由白英郎│第4條第1│元、扣案之行動電話壹具《含0000-000000號SIM卡壹枚》│
│    │              │惠彭住處樓下│以電話號碼0000-000000號 │項之販賣│、夾鏈帶貳包，均由甲○○與綽號「大仔」之人二人連帶│
│    │              │            │行動電話與甲○○持用電話│第一級毒│沒收之；其中未扣案之共同販賣第一級毒品罪犯罪所得新│
│    │              │            │號碼0000-000000號行動電 │品罪    │臺幣壹仟元，如全部或一部不能沒收時，由甲○○與綽號│
│    │              │            │話聯絡約定買賣時間、地點│        │「大仔」之人二人之財產連帶抵償之。                │
│    │              │            │及數量、價格後，甲○○即│        │                                                  │
│    │              │            │依約至約定地點，以一小包│        │                                                  │
│    │              │            │1000元之價格，販賣第一級│        │                                                  │
│    │              │            │毒品海洛因一小包予陳銘德│        │                                                  │
│    │              │            │。                      │        │                                                  │
├──┼───────┼──────┼────────────┼────┼─────────────────────────┤
│14  │98年4月3日下午│臺中市西屯區│甲○○與綽號「大仔」之人│毒品危害│甲○○共同犯販賣第一級毒品罪，累犯，處有期徒刑柒年│
│    │17時47分許    │福上巷214弄 │共同基於意圖營利以販賣海│防制條例│捌月。未扣案之共同販賣第一級毒品犯罪所得新臺幣壹仟│
│    │              │57號3樓之3康│洛因之犯意聯絡，由白英郎│第4條第1│元、扣案之行動電話壹具《含0000-000000號SIM卡壹枚》│
│    │              │惠彭住處樓下│以電話號碼0000-000000號 │項之販賣│、夾鏈帶貳包，均由甲○○與綽號「大仔」之人二人連帶│
│    │              │            │行動電話與甲○○持用電話│第一級毒│沒收之；其中未扣案之共同販賣第一級毒品罪犯罪所得新│
│    │              │            │號碼0000-000000號行動電 │品罪    │臺幣壹仟元，如全部或一部不能沒收時，由甲○○與綽號│
│    │              │            │話聯絡約定買賣時間、地點│        │「大仔」之人二人之財產連帶抵償之。                │
│    │              │            │及數量、價格後，甲○○即│        │                                                  │
│    │              │            │依約至約定地點，以一小包│        │                                                  │
│    │              │            │1000元之價格，販賣第一級│        │                                                  │
│    │              │            │毒品海洛因一小包予陳銘德│        │                                                  │
│    │              │            │。                      │        │                                                  │
├──┼───────┼──────┼────────────┼────┼─────────────────────────┤
│15  │98年4月14日上 │臺中市西屯區│甲○○與綽號「大仔」之人│毒品危害│甲○○共同犯販賣第一級毒品罪，累犯，處有期徒刑柒年│
│    │午4時37分許   │福上巷214弄 │共同基於意圖營利以販賣海│防制條例│捌月。未扣案之共同販賣第一級毒品犯罪所得新臺幣壹仟│
│    │              │57號3樓之3康│洛因之犯意聯絡，由白英郎│第4條第1│元、扣案之行動電話壹具《含0000-000000號SIM卡壹枚》│
│    │              │惠彭住處樓下│以電話號碼0000-000000號 │項之販賣│、夾鏈帶貳包，均由甲○○與綽號「大仔」之人二人連帶│
│    │              │            │行動電話與甲○○持用電話│第一級毒│沒收之；其中未扣案之共同販賣第一級毒品罪犯罪所得新│
│    │              │            │號碼0000-000000號行動電 │品罪    │臺幣壹仟元，如全部或一部不能沒收時，由甲○○與綽號│
│    │              │            │話聯絡約定買賣時間、地點│        │「大仔」之人二人之財產連帶抵償之。                │
│    │              │            │及數量、價格後，甲○○即│        │                                                  │
│    │              │            │依約至約定地點，以一小包│        │                                                  │
│    │              │            │1000元之價格，販賣第一級│        │                                                  │
│    │              │            │毒品海洛因一小包予陳銘德│        │                                                  │
│    │              │            │。                      │        │                                                  │
└──┴───────┴──────┴────────────┴────┴─────────────────────────┘


司法院資訊處製作；財團法人民間司法改革基金會備份。
